【裁判字號】    97,金重訴,13
【裁判日期】    971218
【裁判案由】    證券交易法等
【裁判全文】
臺灣臺北地方法院刑事裁定            97年度金重訴字第13號
聲  請  人  甲○○
即  被  告
選任辯護人  楊曉邦律師
            傅祖聲律師
            陳明律師
上列聲請人因違反證券交易法等案件（九十七年度金重訴字第一
三號），聲請解除限制出境，本院裁定如下：
    主  文
甲○○提出新臺幣貳仟萬元保證金，並責付與適當之人後，准予
解除限制出境（出海）。
    理  由
一、聲請意旨略以：本件聲請人即被告甲○○所涉違反證券交易
    法等案件，經檢察官提起公訴後，本院發函限制聲請人出境
    （含出海，下同）。惟聲請人於案發之初，即主動返國應訊
    ，且自偵查至法院審理程序，均按時到庭，並無逃亡之虞。
    又聲請人因身分及業務之需要，確有親自出境處理事務之必
    要，如仍繼續限制出境，無異強迫聲請人提前退休，且聲請
    人擔任多家公司之董事、監察人或顧問，於大陸地區擔任新
    開發創業投資管理有限責任公司（以下簡稱「新開發創投公
    司」）之董事長暨總裁，新開發創投公司於九十七年十一月
    二十日之董事會，因聲請人遭限制出境，無法代表投資者與
    會表示意見，致新開發創投公司九十八年預算案及經營計畫
    之決定因此延宕，目前新開發創投公司預定於九十七年十二
    月二十九日召開董事會，並通知聲請人務必到庭，聲請人身
    為公司治理者，亟需出席該項會議。另聲請人受財團法人國
    家政策研究基金會之邀請，預定於九十七年十二月二十日、
    二十一日陪同連戰前往大陸地區上海市參加「第四屆兩岸經
    貿文化論壇」，於九十七年十二月二十三日返國，主要議題
    為擴大並深化兩岸經貿交流與合作，討論如何面對金融海嘯
    及加強兩岸經貿合作與雙向投資，該論壇不僅有安定兩岸局
    勢之作用，亦能提升臺灣民眾消費信心，加速景氣復甦，聲
    請人浸淫投資銀行領域多年，實有參與該論壇貢獻所學，為
    國報效之必要，為此，願以出具保證金或由保證人出具保證
    書方式，聲請解除限制出境之處分等語。
二、按限制出境，係執行限制住居方法之一種，屬刑事訴訟法第
    四百十六條第一項第一款具保處分之範圍，應由事實審法院
    決定。限制出境之處分，無非為輔助具保、責付之效力，故
    有無限制出境之必要，當以此為考量（最高法院七十九年度
    臺抗字第四七六號、八十八年度臺抗字第一六六號、九十二
    年臺抗字第三四五號裁定意旨參照）。故限制出境之處分，
    無非為保證被告到庭，以確保審判及執行程序之進行，而考
    量解除限制出境與否，自應以審判及執行程序之進行是否因
    此而受影響為判斷依據。
三、經查，聲請人因涉嫌違反證券交易法等案件，於偵查中經檢
    察官於九十七年五月二日諭知限制出境，並於起訴後經本院
    於九十七年九月十七日再次諭知限制出境。本件聲請人被訴
    法條為刑法第三百四十二條第一項背信罪、同法第二百十六
    條、第二百十五條行使業務上登載不實罪、同法第三百三十
    六條第二項業務侵占罪、稅捐稽徵法第四十三條、第四十一
    條第一款、第四十七條逃漏稅捐罪，及商業會計法第七十一
    條第一項第一款之罪，雖依起訴書記載之被害金額高達新臺
    幣（下同）數億元，聲請人所涉情節實屬重大，但本件共同
    被告乙○於九十七年四月二十九日遭檢察官聲請羈押時，聲
    請人仍在國外，聲請人聽聞其是共犯並將遭偵訊之情，隨即
    於九十七年四月三十日返國接受訊問，此有該報導影本及聲
    請人之入出國日期證明書可按，是聲請人如有逃亡之意，實
    可逕行滯留國外。而聲請人被訴部分業於九十七年十一月三
    日進行準備程序，已就相關證據進行提示，聲請人於各該次
    期間，均能如期到庭。又聲請人身兼三十三家上市櫃公司董
    監事，有公司基本資料查詢六紙在卷可參，可見其親友及生
    活重心仍在臺灣地區。是以聲請人偵查中主動自海外返國接
    受偵訊、起訴後均遵期到庭應訊、個人事業生活重心均在國
    內等情觀之，堪信聲請人並不致因本件被訴追犯罪而有規避
    審判之虞。參以聲請人工作性質，確有入出國境之必要，且
    聲請人主張於九十七年十二月二十一日、十二月二十二日前
    往大陸地區上海市參加第四屆兩岸經貿文化論壇，及於九十
    七年十二月二十九日參加新開發創投公司董事會等情，則有
    邀請函及會議通知各一件在卷供參，顯見確有入出境之具體
    事由。況聲請人於本院訊問時已覓得臺中市長胡志強、前第
    一金控董事長兼總經理趙元旗、臺灣資生堂股份有限公司董
    事長李國祥出具保證書表示願意擔任保證人，並表示願意出
    具保證金以為擔保。是本院認聲請人聲請解除限制出境之理
    由，尚屬正當，其聲請非無理由，惟為擔保聲請人日後能如
    期到庭接受審理或執行，斟酌其被訴犯罪情狀以及己身資力
    各情，爰准於聲請人提出二千萬元保證金並責付與適當之人
    後，准予解除其限制出境，但聲請人仍應於每次入出境前，
    主動以書面向本院陳報，若未遵循此條件，可認前揭准予解
    除限制出境的情況有所變更，本院為確保審判程序的進行，
    當另為其他適當處分，附此敘明。
四、依刑事訴訟法第二百二十條，裁定如主文。
中    華    民    國    97    年    12    月    18    日
                  刑事第十三庭  審判長法  官 許泰誠
                                      法  官 陳君鳳
                                      法  官 郭顏毓
以上正本證明與原本無異。
如不服本裁定，應於送達後5日內向本院提出抗告狀。
                                      書記官 潘文賢
中    華    民    國    97    年    12    月    18    日


司法院資訊處製作；財團法人民間司法改革基金會備份。
